ANA PAULA MELO ANDRÉ

ANALISTA DE SISTEMAS

Identifico a necessidade dos clientes de obter soluções eficazes e estou comprometido com um serviço de alta qualidade, garantindo uma experiência positiva.

CONHECIMENTOS

- Conhecimento intermediário em VBA;
- Conhecimento intermediário em SQL
- Conhecimento intermediário em Power Bi;

DADOS DE CONTATO

anapaulameloandre@gmail.com
(61)9 99607-5266
Linkidin:
https://www.linkedin.com/in/anapaula-melo-andr%C3%A9403b0415b/

BREVE APRESENTAÇÃO

Sou Analista de sistemas com 2 anos de experiência em atendimento ao Cliente presencial e remoto, conto com expirência também em Sql e business intelligence . Minha notável experiência profissional vem de anos fornecendo excelente atendimento ao cliente, resolução de problemas de forma rápida e construindo lealdade dos clientes.

EDUCAÇÃO

Faculdade Michelangelo de Taguatinga

- Análises e desenvolvimento de sistemas (2015-2018)

IGTI Instituto de Gestão e Tecnologia da Informação

- Analista de Banco de Dados (2020-2020)

IGTI Instituto de Gestão e Tecnologia da Informação

- Cientista de dados (2021 -2021)

EXPERIÊNCIA PROFISSIONAL

Técnico de Suporte/ Analista de Dados Jr Brasília , DF, 2018- atual

- Manipulação de Sql para relatórios de sistemas.
- DashBoards em Power Bi para controle de dados.
- Análise de banco de dados.
- Migração e instalação em estações e servidores.
- Suporte ao usuário via telefone, acesso remoto e presencial.

Auxiliar administrativo Paracatu , MG, 2013-2014

- Lançamento de nota fiscal.
- Atendimento ao cliente.
- Controle de entrada e saída de estoque.